高雄高等行政法院裁定
111年度訴字第63號
原      告  寶城股份有限公司

代  表  人  高紹銘              
訴訟代理人  張俊文  律師
            張哲軒  律師
被      告  財政部關務署高雄關

代  表  人  陳木榮              
訴訟代理人  凃春杏              
            林臆書              
上列當事人間違反海關緝私條例事件，本院裁定如下：
　　主  文
本件於智慧財產法院108年度刑智上訴字第32號刑事訴訟事件終
結前，停止訴訟程序。
　　理  由
一、按行政訴訟法第177條第2項規定，有民事、刑事或其他行政
    爭訟牽涉行政訴訟之裁判者，行政法院在該民事、刑事或其
    他行政爭訟終結前，得以裁定停止訴訟程序。
二、本件原告委由得利報關企業有限公司於民國105年3月24日向
    被告報運進口INDUSTRIAL UNDENATURED ETHYL ALCOHOL (95
    % UP)1批(進口報單號碼第BE/05/341/M0232號)，列報貨品
    分類號列第2207.10.10.20-9號「供化學反應合成製造化學
    產品之工業用未變性之乙醇（酒精），酒精強度（以容積計
    ）超過80%」，關稅稅率3%，輸入規定代碼：251「應檢附經
    濟部工業局（下稱工業局）同意文件」，並檢具工業局核發
    之「進口貨品適用減免稅捐用途證明書」（簽證核准文號：
    ID3B0000000000，下稱減稅證明書）文件通關，經電腦核定
    通關方式為C2（文件審核通關）。嗣經財政部關務署基隆關
    (下稱基隆關)函告，被告爰參據臺灣高雄地方法院108年3月
    29日106年度重訴字第34號刑事判決（下稱系爭刑事判決）
    、中央警察大學鑑定書等，審認本案實到貨物為UNDENATURE
    D ETHYL ALCOHOL食用未變性酒精，貨品分類號列為第2207.
    10.90.22-0號「其他未變性之乙醇（酒精），酒精強度（以
    容積計）超過90%者」，關稅稅率20%，輸入規定代碼：467
    （供製酒使用之未變性酒精，應檢附財政部之同意文件）及
    W01（輸入酒品應依照財政部及衛生福利部會銜發布「進口
    酒類查驗管理辦法」規定，向財政部申請辦理輸入查驗）。
    即原告實際進口可供食用之強度為95%之未變性酒精，故意
    申報為工業用未變性酒精，以此不正當方法詐得短繳17%進
    口關稅，審理原告違反海關緝私條例第43條以不正當方法請
    求減稅，逃漏稅款之違章成立，而為追徵稅費及裁罰之多項
    行政處分，原告不服，遂提起本件撤銷訴訟。
三、經查：
　㈠本件被告之代表人於原告起訴後，由蘇淑貞變更為陳木榮，
    並經變更後之代表人具狀聲明承受訴訟，有該聲明承受訴訟
    狀附卷（見本院卷第83-86頁）可稽，核無不合，應予准許
    。
　㈡兩造上述逃漏稅費之爭議，相關事實認定及證據取捨與上述
    刑事訴訟程序結果高度相關，亦即原告是否有實際進口可供
    食用之強度為95%之未變性酒精，卻故意申報為工業用未變
    性酒精之刑事不法行為，關係原告本件有無以不正當方法減
    免應支付關稅之行為，即屬有刑事爭訟牽涉行政訴訟之裁判
    者。而相關刑事爭議，雖經系爭刑事判決原告代表人高紹銘
    涉犯詐欺得利罪並沒收及追徵原告之不法所得在案，惟原告
    不服，提起上訴，並刻由智慧財產法院調查審理系爭刑事案
    件，尚未確定。因本件與系爭刑事案件爭點相類，為求訴訟
    經濟，避免裁判歧異及重複調查之勞費，認有依行政訴訟法
    第177條第2項規定，於智慧財產法院108年度刑智上訴字第3
    2號刑事訴訟事件審理終結前，停止本件訴訟程序的必要，
    故裁定如主文。
中　　華　　民　　國　　111 　年　　6 　　月　　27　　日
             高雄高等行政法院第三庭
                         審判長法官　蘇　秋　津  
                               法官　孫　奇　芳  
                               法官　黃　堯　讚
以上正本係照原本作成。
如不服本裁定，應於裁定送達後10日內以書狀敘明理由，經本院
向最高行政法院提出抗告（須按對造人數附具繕本）。
中　　華　　民　　國　　111 　年　　6 　　月　　27　　日

                              書記官　江　如　青